【裁判字號】    98,訴,1234
【裁判日期】    981230
【裁判案由】    毒品危害防制條例
【裁判全文】
臺灣基隆地方法院刑事判決              98年度訴字第1234號
公  訴  人  臺灣基隆地方法院檢察署檢察官
被      告  乙○○
上列被告因違反毒品危害防制條例案件，經檢察官提起公訴（98
年度偵字第1348號、98年度毒偵字第2026號），被告就被訴事實
為有罪之陳述，本院合議庭裁定由受命法官獨任進行審判，經改
依簡式審判程序審理後判決如下：
    主  文
乙○○施用第一級毒品，累犯，處有期徒刑壹年。扣案之第一級
毒品海洛因（合計淨重零點柒玖公克）併同難以析離之包裝袋
拾壹只，均沒收銷燬之；扣案之注射針筒支及吸食器壹組，均
沒收之。
    事  實
一、乙○○前因施用毒品案件，經臺灣板橋地方法院裁定送觀察
    勒戒後，認有繼續施用毒品之傾向，再經同院裁定送強制戒
    治，其後，因執行強制戒治6 個月以上，認無繼續強制戒治
    之必要，於民國94年9 月21日停止戒治釋放出所，並由臺灣
    板橋地方法院檢察署檢察官以94年度戒毒偵字第397 號為不
    起訴處分確定。詎乙○○猶不知悔改，於上開強制戒治執行
    完畢釋放後之5 年內，復因施用第一級毒品案件，經臺灣板
    橋地方法院以95年度訴字第1531號判決判處有期徒刑8 月確
    定，嗣並經同院以96年度聲減字第1627號裁定減為有期徒刑
    4 月確定，於96年8 月8 日執行完畢。
二、詎乙○○猶未戒斷毒癮，於上開強制戒治執行完畢釋放後之
    5 年內，復基於同時施用第一級毒品海洛因、第二級毒品安
    非他命之犯意，於98年3 月15日下午4 時30分許，於駕駛不
    詳車號自用小客車行經桃園縣市某處時，即在所駕駛之自用
    小客車內，以將第一級毒品海洛因、第二級毒品安非他命混
    合置入玻璃球內燒烤，再吸食所產生煙霧之方式，同時施用
    第一級毒品海洛因及第二級毒品安非他命1 次。嗣因乙○○
    涉嫌製造管制毒品，經警持本院核發之搜索票，於98年3 月
    15日下午5 時30分許，至乙○○位於基隆市○○區○○街67
    巷46號承租之處所執行搜索，當場自乙○○身上扣得第一級
    毒品海洛因11包（合計淨重30.79 公克，起訴書誤載為1 包
    ，業經蒞庭檢察官更正訖）及其所有預備供施用第一級毒品
    海洛因用之注射針筒1 支、第四級毒品原料麻黃與第四級
    毒品先驅原料假麻黃1 包（驗餘重1.3212公克）及新臺幣
    216,500 元；另自乙○○上開租住處扣得其所有預備供施用
    第一級毒品海洛因所用之注射針筒2 支（扣案乙○○所有預
    備供施用第一級毒品海洛因之注射針筒計3 支，起訴書誤繕
    為2 支，業經蒞庭檢察官更正訖）、預備供施用第二級毒品
    安非他命用之吸食器1 組及其所有而與施用毒品無關之鹽酸
    24瓶、空瓶20瓶、塑膠瓶（散裝2 瓶，計1.4 公斤）、得寧
    碇2 瓶、空瓶7 瓶、沙復因碇（空瓶10瓶）、感冒藥散裝1
    袋、夾鍊袋1 包、不明白色粉末1 包、量杯（淺綠色不明液
    體毛重800 公克）1 瓶、塑膠攪拌棒5 支、量杯（淺綠色不
    明液體毛重800 公克）1 瓶、量杯（深咖啡色不明液體含結
    晶毛重700 公克）1 瓶、量杯（咖啡色不明液體毛重800 公
    克）1 瓶、量杯（淡黃色不明液體12公斤）1 瓶、量杯（淺
    黃色不明液體1.2 公斤）1 瓶、量杯（透明不明液體含結晶
    150 公克）1 瓶、量杯（透明不明液體2.7 公斤）1 瓶、大
    型過濾燒杯（淡綠色不明液體18.2公斤）1 瓶、白色乳膠物
    48公克、抽氣幫浦3 台、大型過濾燒杯（褐色不明液體11.8
    公斤）1 瓶、量杯（褐色不明液體3.2 公斤）1 瓶、丙酮22
    瓶（其中有空瓶11只）、量杯（橘色不明液體450 公克）1
    瓶、氫氧化納28瓶（其中有空瓶6 瓶）、量杯（深褐色不明
    液體400 公克）1 瓶、量杯（咖啡色不明液體150 公克）1
    瓶、量杯（透明色不明液體0.9 公斤）1 瓶、電子加熱器1
    台、量杯（乳白色不明液體5 公斤）1 瓶、量杯（粉紅色不
    明液體5 公斤）1 瓶、玻璃攪拌棒14支、長方型容器15盤、
    橘色塑膠桶（乳白色不明液體16.5公斤）1 個、橘色塑膠桶
    （乳白色不明液體10公斤）1 個、橘色塑膠桶（乳白色不明
    液體24.5公斤）1 個、濾紙6 包、麻黃素成品500 克、燒杯
    架（含漏斗1 批）4 座、過濾網2 支、PH測試筆（含試劑2
    瓶）1 支、量杯（淺綠色不明液體100 公克）1 瓶、乙醚5
    瓶、電子秤1 台、瓦斯爐（含石棉心網9 大、1 小）4 台、
    量杯（橘色不明液體1.5 公斤）1 瓶、菸蒂6 根、瓦斯瓶43
    瓶、口罩1 個、含海洛因毒品煙蒂1 個、多喝水保特瓶空瓶
    1 支、空燒杯13瓶、醃漬金桔1 瓶、檳榔渣1 個、長玻璃玻
    1 個、量杯（橘色不明液體1 公斤）1 瓶、溫度計3 支、活
    性碳（0.9 公斤）1 包、監視器1 組、CLEVO 筆記型電腦1
    台、木精（甲醇）2 瓶、筆記本1 本等物。嗣乙○○經警採
    集尿液送驗，結果呈嗎啡、安非他命、甲基安非他命之陽性
    反應，而悉上情。
三、案經基隆市警察局第三分局報告臺灣基隆地方法院檢察署檢
    察官偵查後起訴。
    理  由
壹、程序事項
    本件被告乙○○所犯者非為死刑、無期徒刑、最輕本刑為3
    年以上有期徒刑之罪或高等法院管轄第一審案件，其於準備
    程序進行中，先就被訴事實為有罪之陳述，經告知其簡式審
    判程序之旨，並聽取公訴人、被告之意見後，本院業已依刑
    事訴訟法第273 條之1 第1 項之規定，裁定由受命法官獨任
    以簡式審判程序進行本案之審理。
貳、實體事項
一、上開事實，業據被告於檢察官偵訊及本院審理時坦承在卷，
    且其經警採集之尿液送驗後，結果呈嗎啡、安非他命及甲基
    安非他命之陽性反應，有台灣尖端先進生技醫藥股份有限公
    司濫用藥物檢驗報告及基隆市警察局第三分局偵辦毒品案件
    尿液檢體對照表各1 紙附卷可憑，且有第一級毒品海洛因11
    包（合計淨重30.79 公克）、注射針筒3 支及吸食器1 組扣
    案可佐，被告之自白核與事實相符，可以採信。又被告前因
    施用毒品案件，經臺灣板橋地方法院裁定送觀察勒戒後，認
    有繼續施用毒品之傾向，再經同院裁定送強制戒治，其後，
    因執行強制戒治6 個月以上，認無繼續強制戒治之必要，於
    94年9 月21日停止戒治釋放出所等情，有臺灣高等法院被告
    前案紀錄1 份存卷可按。綜上，本案事證明確，被告施用第
    一級、第二級毒品之犯行洵堪認定，應依法論科。
二、查海洛因、安非他命分係毒品危害防制條例第2 條第2 項第
    1 款、第2 款所定之第一級、第二級毒品，被告非法施用第
    一級毒品海洛因、第二級毒品安非他命之行為，核分係犯毒
    品危害防制條例第10條第1 項、第2 項之施用第一級、第二
    級毒品罪。被告因施用而持有第一級毒品海洛因、第二級毒
    品安非他命之低度行為，應為其施用第一級、第二級毒品之
    高度行為所吸收，均不另論罪。被告以一個施用行為，同時
    施用第一級、第二級毒品，觸犯上開構成要件不相同之數罪
    名，應依想像競合之例，從一重之施用第一級毒品罪處斷。
    又被告前曾受如事實欄所示之有期徒刑執行完畢，有臺灣高
    等法院被告前案紀錄表在卷可按，其於有期徒刑執行完畢後
    ，5 年以內故意再犯本件有期徒刑以上之罪，為累犯，應依
    法加重其刑。爰審酌其犯罪之動機、曾有多次施用毒品之前
    科仍不知戒除，惟犯罪後坦承犯行，且所犯施用毒品犯行乃
    戕害自己身心健康，並未危及他人等一切情狀，量處如主文
    所示之刑。扣案之白色粉末11包（合計淨重30.79 公克），
    內含有第一級毒品海洛因成分，有法務部調查局98年4 月1
    日調科壹字第098230106 號鑑定書附卷可參，爰併同難以析
    離之包裝袋11只，均依毒品危害防制條例第18條第1 項前段
    宣告沒收銷燬之；又被告供承扣案之注射針筒3 支及吸食器
    1 組均係其所有，且注射針筒係預備供施用第一級毒品海洛
    因之用，吸食器1 組係預備供施用第二級毒品安非他命之用
    ，爰均依刑法第38條第1 項第2 款規定宣告沒收之。另被告
    供承其餘扣案物均與本案無涉，且查係被告另案涉犯製造管
    制毒品之證物，爰均不在本案被告所犯罪名項下宣告沒收，
    附此敘明。
據上論斷，應依刑事訴訟法第273 條之1 第1 項、第299 條第1
項前段，毒品危害防制條例第10條第1 項、第2 項、第18條第1
項前段、第23條第2 項，刑法第11條、第55條前段、第47條第1
項、第38條第1 項第2 款，判決如主文。
本案經檢察官甲○○到庭執行職務。
中    華    民    國    98    年    12    月    30    日
                  刑事第一庭法  官  劉桂金
以上正本證明與原本無異。
如不服本判決應於收受送達後10日內向本院提出上訴書狀，並應
敘述具體理由；其未敘述上訴理由者，應於上訴期間屆滿後20日
內向本院補提理由書(均須按他造當事人之人數附繕本)「切勿逕
送上級法院」。
中    華    民    國    98    年    12    月    30    日
                            書記官  劉如純
附錄論罪科刑法條：
毒品危害防制條例第10條第1 項、第2 項
施用第一級毒品者，處6 月以上5 年以下有期徒刑。
施用第二級毒品者，處3 年以下有期徒刑。

司法院資訊處製作；財團法人民間司法改革基金會備份。
